臺灣臺北地方法院民事裁定　　　　　 100年度消債更字第60號
聲　請　人
即債務人　林東禾
上列當事人聲請消費者債務清理事件，本院裁定如下：
    主  文
債務人林東禾自中華民國100年7月11日下午4時起開始更生程序
。
命司法事務官進行本件更生程序。
    理  由
一、按債務人不能清償債務或有不能清償之虞者，得依本條例所
    定更生或清算程序，清理其債務；債務人對於金融機構因消
    費借貸、自用住宅借款、信用卡或現金卡契約而負債務，在
    聲請更生或清算前，應提出債權人清冊，以書面向最大債權
    金融機構請求協商債務清償方案，並表明共同協商之意旨；
    自債務人提出協商請求之翌日起逾30日不開始協商，或自開
    始協商之翌日起逾90日協商不成立，債務人得逕向法院聲請
    更生或清算，消費者債務清理條例第3條、第151條第1項及
    第153條分別定有明文。又法院裁定開始更生或清算程序後
    ，得命司法事務官進行更生或清算程序，必要時得選任律師
    、會計師或其他適當之自然人或法人一人為監督人或管理人
    ，復為同條例第16條第1項所明定。
二、本件聲請意旨略以：聲請人因信用卡、信用貸款及借貸等原
    因而負債務，故依消費者債務清理條例，以書面向最大債權
    聯邦銀行前置協商不成立，又分別向各債權銀行請求個別協
    商，仍無法負擔各債權銀行所提出之一次性清償方案，且各
    債權銀行均以聲請人被強制執行中，而不願給予聲請人協商
    分期方案，故聲請人已盡協商之末，於此聲請人已強制執行
    方式面對債務，將永無清償之日，遂依消費者債務清理條例
    聲請更生云云。
三、經查，聲請人所主張不能清償債務之事實，業據提出民國98
    至99年度綜合所得稅各類所得資料清單、財產歸屬資料清單
    、債權人清冊、房屋租賃契約書、戶籍謄本、財團法人聯徵
    中心信用報告、水電等生活開支單據等件為証，足信聲請人
    主張每月平均支出計有日常生活必須費用新台幣（下同）
    8,565元，雙親及小孩撫養費8,800元為真實，依聲請人現職
    薪資收入30,268元，扣除上開費用及薪資強制執行部份，確
    有難以清償債務之情。次查，依聲請人自擬之還款方案，每
    月償還12,903元，以債務清理條例所定更生方案履行期限8
    年96期計算，總清償金額為1,238,688元，清償成數超過總
    債務之三成，又聲請人無消費者債務清理條例第6條第3項、
    第8條或第46條各款所定駁回更生聲請之事由存在，則聲請
    人聲請更生，應屬有據，爰裁定如主文第1項所示。又本件
    債務人業經裁定開始更生程序，並裁定命司法事務官進行本
    件更生程序，如主文第2項所示。
四、依首揭法條裁定如主文。
中    華    民    國  100    年    7    月     11    日
              民事第一庭    法      官  鄭麗燕
上為正本係照原本作成
如不服本裁定，應於裁定送達後10日內，以書狀向本院提出抗告
，並繳納抗告費新臺幣1千元
中    華    民    國  100    年    7    月     11    日
                            書  記  官  翁挺育